【裁判字號】    97,訴,1531
【裁判日期】    980113
【裁判案由】    違反槍砲彈藥刀械管制條例
【裁判全文】
臺灣臺南地方法院刑事判決              97年度訴字第1531號
公  訴  人  臺灣台南地方法院檢察署檢察官
被      告  丙○○
指定辯護人  本院公設辯護人甲○○
上列被告因違反槍砲彈藥刀械管制條例案件，經檢察官提起公訴
（97年度偵字第9026號），本院判決如下：
    主  文
丙○○未經許可，寄藏可發射子彈具有殺傷力之改造手槍，累犯
，處有期徒刑壹年柒月，併科罰金新臺幣參萬元，罰金如易服勞
役，以新臺幣壹仟元折算壹日。扣案如附表編號一所示之改造手
槍壹枝（槍枝管制編號0000000000號）、附表編號二
所示之非制式子彈參顆均沒收。
    事  實
一、丙○○前於民國89年間，因違反毒品危害防制條例案件，經
    本院以90年度訴字第160號判決應執行有期徒刑1年2月確定
    ，於93年3月1日縮短刑期執行完畢。詎猶不思悛悔，明知具
    殺傷力之各式槍枝、子彈，均屬槍砲彈藥刀械管制條例列管
    之槍砲，未經主管機關許可不得任意持有、寄藏。竟未經許
    可，於94年12月初某日，在其臺南縣新化鎮崙子頂266號住
    處，受友人蔡瑞生（已歿）之託，代為保管仿COLT廠CALIBE
    R.25POCKET型半自動手槍製造、換裝土造金屬槍管而成之改
    造手槍1枝（槍枝管制編號0000000000號）、非制式子彈5
    顆，並於同日起將上開槍枝、子彈藏置在其上址住處而持有
    之。丙○○隨即於94年12月6日入監服刑，嗣於97年4月1日
    始執行完畢出監。丙○○於出監後，因恐遭警查緝，而於97
    年4月4日晚上10時許，將上開槍枝、子彈棄置在臺南縣永康
    市○○○街150巷320弄「卓元帥廟」前。嗣因其持有第一級
    毒品海洛因2包（含包裝袋分別重0.15公克、0.15公克，丙
    ○○涉嫌違反毒品危害防制條例罪嫌部分由檢察官另案偵辦
    ）而為警於97年6月12日下午3時30分許，在臺南縣新化鎮○
    ○路1001號前查獲，丙○○並於警方未發覺前，向警方自首
    曾寄藏槍枝、子彈，而會同警方於同日晚上9時20分許，至
    上開「卓元帥廟」起出上開仿COLT廠CALIBER.25 POCKET型
    半自動手槍製造、換裝土造金屬槍管而成之改造手槍1枝及
    非制式子彈5顆等物，經送內政部警政署刑事警察局鑑定，
    結果認上開槍枝、子彈均具有殺傷力，始知悉上情。
二、案經臺南市警察局第二分局報告台灣台南地方法院檢察署檢
    察官偵查起訴。
    理  由
一、證據能力之認定：內政部警政署刑事警察局97年7月11日刑
    鑑字第0000000000號槍彈鑑定書、扣押筆錄、扣押物品目錄
    表，檢察官、被告及辯護人於本院調查證據時，均知曉為審
    判外之書面陳述，且至言詞辯論終結前均未聲明異議，本院
    審酌上開書面陳述作成之情況，認為適當，依刑事訴訟法第
    159條之5第2項規定，得為證據。又照相係透過鏡頭，以機
    械方式將形成之畫面映寫入膠卷，再還原於照相紙上，故照
    相中不含有人的供述要素，且現實情形與作為傳達結果的照
    相，係透過機械而保障內容之一致性及正確性來加以保障的
    ，並不存在人對現實情形之知覺、記憶，在表現時經常可能
    發生的錯誤（如知覺的不準確、記憶隨時間推移而發生的變
    化），故槍彈照片4張及查證照片6張，均係依機械之方式所
    留存之現場影像，並非供述證據，無傳聞法則適用。
二、認定事實部分：
    訊據被告丙○○對於其所為上開犯罪事實承認不諱，並有如
    附表所示改造手槍1枝（含彈匣1個）、改造子彈5顆（指原
    本金屬彈殼含直徑7.0正負0.5mm金屬彈頭子彈，其中2顆經
    試射後僅餘彈殼）扣案可稽，而編號一改造手槍及編號二子
    彈5顆經鑑定後，其鑑定結果分別見於附表編號一、二所示
    ，認均具有殺傷力，且屬於槍砲彈藥刀械管制條例所列其他
    可發射子彈具有殺傷力之槍枝及子彈，有內政部警政署刑事
    警察局97年7月11日刑鑑字第0000000000號槍彈鑑定書在卷
    可稽（見偵卷第9至11頁），此乃鑑定機關本於專業知識包
    含科學方法檢驗所得結論，當可憑信。此外，復有搜索扣押
    筆錄1份、扣押物品目錄表1份、槍枝初步檢視照片4及查獲
    丙○○持有改造槍枝照片6張在卷可憑（見警卷第15至22頁
    ），故被告之上開自白與事實相符，可以採信。本件事證明
    確，被告之上開犯行堪以認定。
三、論罪科刑部分：
(一)、核被告丙○○所為，係犯槍砲彈藥刀械管制條例第8條第4項
    之未經許可寄藏具殺傷力之改造手槍罪，及同條例第12條第
    4項之未經許可寄藏子彈罪。再被告同時寄藏改造手槍及子
    彈之行為，屬一行為觸犯數罪名之異種想像競合犯，應依刑
    法第55條前段規定，從一重依寄藏改造手槍罪處斷。被告前
    於89年間因違反毒品危害防制條例案件，經本院以90年度訴
    字第160號判決應執行有期徒刑1年2月確定，於93年3月1日
    縮短刑期執行完畢，於5年內故意再犯本件有期徒刑以上之
    罪，依據刑法第47條第1項之規定，應論以累犯，並加重其
    刑。另被告於具有偵查權限之機關尚未發覺其本件寄藏槍彈
    之犯行前，於警方就其所犯另案持有毒品案件進行警詢時，
    主動供出其犯行並接受裁判（見警卷第1頁背面），爰依據
    刑法第62條之規定減輕其刑，並先加後減之。
(二)、按刑法第59條規定，犯罪之情狀顯可憫恕者，得酌量減輕其
    刑，同法第57條規定，科刑時應審酌一切情狀，尤應注意下
    列事項（共10款）為科刑輕重之標準，兩條適用上固有區別
    ，惟所謂「犯罪之情狀」與「一切情狀」，並非有截然不同
    之領域，於裁判上審酌其刑時，應就犯罪一切情狀（包括第
    57條所列10款事項），予以全盤考量，審酌其犯罪有無可憫
    恕之事由，以為判斷，故適用第59條酌量減輕其刑時，並不
    排除第57條所列10款事由之審酌，惟其程度應達於確可憫恕
    ，始可予以酌減（最高法院70年度第6次刑事庭長會議決議
    要旨參照）。查被告所犯本件未經許可寄藏具殺傷力之改造
    手槍罪名，法定最低刑度為3年以上有期徒刑，然被告於94
    年12月初受託將附表所示之槍彈寄藏在其住處後，隨即於94
    年12月6日入監服刑，嗣於97年4月1日始執行完畢出監，有
    台灣高等法院被告前案紀錄表1份在卷可按。丙○○於出監
    後，復因恐遭警查緝，而於97年4月4日晚上10時許，將上開
    槍枝、子彈棄置在臺南縣永康市○○○街150巷320弄「卓元
    帥廟」前。嗣為警於97年6月12日下午3時30分許查緝持有毒
    品案時，主動向向警方自首曾寄藏附表所示之槍枝、子彈，
    而會同警方起出，被告實際上將上開槍彈置於實力支配下之
    時間並不長，且並未持之從事不法行為，當非擁槍自重，恃
    槍為非作歹之徒，影響社會治安情節非重，又被告犯後自首
    並於偵審程序中承認犯行，如科以法定最低刑有期徒刑3年
    ，實嫌過重，足以引起一般之同情，是本院審酌被告犯行，
    雖屬於法有違，自應接受刑事懲罰，然考量前開情事，認非
    無顯可憫恕之情狀，逕以量處本罪法定最低刑仍有法重情輕
    之憾，爰依刑法第59條之規定，酌減其刑。
(三)、爰審酌被告素行尚可，為國中畢業程度，無業，其犯罪動機
    、目的，明知寄藏改造槍、彈係違法行為，竟仍試法而寄藏
    之，對社會治安產生潛在危險，其持有本件違禁物之時間及
    犯後始終坦承犯行等一切情狀，量處如主文所示之刑，並就
    罰金部分，諭知易服勞役之折算標準，以示懲儆。
(四)、另扣案之附表編號一改造手槍1枝、編號二未經試射之子彈3
    顆均屬違禁物，依刑法第38條第1項第1款、第2項之規定併
    宣告沒收；末按物之能否沒收，應以裁判時為準，附表編號
    二子彈其中2顆均經試射，僅剩餘彈殼，已失子彈結構及性
    能，不具殺傷力，自非屬違禁物，爰不予以宣告沒收，附此
    敘明。
據上論斷，應依刑事訴訟法第299條第1項前段，槍砲彈藥刀械管
制條例第8條第4項、第12條第4項，刑法第11條前段、第55條前
段、第47條第1項、第62條、第59條、第42條第3項前段、第38條
第1項第1款，判決如主文。
本案經檢察官乙○○到庭執行職務。
中    華    民    國    98    年    1    月    13     日
                    刑事第十庭    審判長法  官  陳威龍
                                        法  官  盧鳳田
                                        法  官  高如宜
以上正本證明與原本無異。
如不服本判決應於收受本判決後10日內向本院提出上訴書狀，並
應敘述具體理由。如未敘述上訴理由者，應於上訴期間屆滿後20
日內向本院補提理由書狀（均須按他造當事人之人數附繕本）「
切勿逕送上級法院」。
                                        書記官  陳姿利
中    華    民    國    98    年    1    月     13     日
附錄本件論罪科刑法條：
槍砲彈藥刀械管制條例第8條：
未經許可，製造、販賣或運輸鋼筆槍、瓦斯槍、麻醉槍、獵槍、
空氣槍或第4條第1項第1款所定其他可發射金屬或子彈具有殺傷
力之各式槍砲者，處無期徒刑或5年以上有期徒刑，併科新臺幣1
千萬元以下罰金。
未經許可，轉讓、出租或出借前項所列槍枝者，處5年以上有期
徒刑，併科新臺幣1千萬元以下罰金。
意圖供自己或他人犯罪之用，而犯前二項之罪者，處無期徒刑或
7年以上有期徒刑，併科新臺幣1千萬元以下罰金。
未經許可，持有、寄藏或意圖販賣而陳列第1項所列槍枝者，處3
年以上10年以下有期徒刑，併科新臺幣700萬元以下罰金。
第 1 項至第 3 項之未遂犯罰之。
槍砲彈藥刀械管制條例第12條：
未經許可，製造、販賣或運輸子彈者，處1年以上7年以下有期徒
刑，併科新台幣500萬元以下罰金。
未經許可，轉讓、出租或出借子彈者，處6月以上5年以下有期徒
刑，併科新台幣300萬元以下罰金。
意圖供自己或他人犯罪之用，而犯前二項之罪者，處3年以上10
年以下有期徒刑，併科新台幣700萬元以下罰金。
未經許可，持有、寄藏或意圖販賣而陳列子彈者，處5年以下有
期徒刑，併科新台幣300萬元以下罰金。
第 1 項至第 3 項之未遂犯罰之。
附表：
┌──┬───────┬────────────────────────┐
│編號│槍彈          │鑑定文號及鑑定結果                              │
├──┼───────┼───────┬────────────────┤
│一  │改造手槍1枝（ │(1)文號：內政部警政署刑事警察局97年7月11日刑鑑字 │
│    │含彈匣1個）， │  第0000000000號槍彈鑑定書（見偵卷第頁）。      │
│    │槍枝管制編號：│(2)鑑定結果：認係改造手槍，由仿由仿COLT廠        │
│    │0000000000    │  CALIBER.25型半自動手槍製造之槍枝，換裝土造金屬│
│    │              │  槍管而成，擊發功能正常，可供擊發適用子彈使用，│
│    │              │  認具殺傷力。                                  │
├──┼───────┼────────────────────────┤
│二  │子彈5顆       │(1)文號：同上                                    │
│    │              │(2)認均非係制式子彈，由金屬彈殼組合直徑7.0加減0.5│
│    │              │  mm金屬彈頭而成，採樣2顆試射，皆可擊發，認均具 │
│    │              │  殺傷力。                                      │
└──┴───────┴────────────────────────┘


司法院資訊處製作；財團法人民間司法改革基金會備份。
